臺灣臺中地方法院刑事裁定
109年度金訴字第436號
109年度金訴字第532號
公  訴  人  臺灣臺中地方檢察署檢察官
被      告  鍾愷琳


選任辯護人  彭煥華律師
            賴雨柔律師      
被      告  SALUNGA FLORIZEL DIZON（菲律賓籍）




選任辯護人  潘仲文律師（法扶律師） 
被      告  TORTUGA JEVY AREDIDON（菲律賓籍）






選任辯護人  張嘉麟律師（法扶律師） 
被      告  BIBAL MHELDRED VILLABEZA（菲律賓籍）





選任辯護人  許秉燁律師（法扶律師） 
被      告  CASTANAGA GLENDA GUTIERREZ（菲律賓籍）




選任辯護人  賴宜孜律師（法扶律師） 
被      告  CAMUS CHERRYLYN VALDEZ（菲律賓籍）





選任辯護人  鄭雪櫻律師（法扶律師） 
被      告  CAMBA MAE WIL FLORES（菲律賓籍）





選任辯護人  周志一律師（法扶律師）
上列被告等因違反銀行法等案件（109年度金訴字第436、532號
），前經限制出境、出海，本院裁定如下：
    主  文
鍾愷琳、SALUNGA FLORIZEL DIZON、TORTUGA JEVY AREDIDON 、
BIBAL MHELDRED VILLABEZA、CASTANAGA GLENDA GUTIERREZ、CA
MUS CHERRYLYN VALDEZ、CAMBA MAE WIL FLORES均自民國111年3
月24日起延長限制出境、出海8月。
    理  由
一、按被告犯罪嫌疑重大，而有下列各款情形之一者，必要時檢
    察官或法官得逕行限制出境、出海。但所犯係最重本刑為拘
    役或專科罰金之案件，不得逕行限制之：一、無一定之住、
    居所者。二、有相當理由足認有逃亡之虞者。三、有相當理
    由足認有湮滅、偽造、變造證據或勾串共犯或證人之虞者；
    審判中限制出境、出海每次不得逾8月，犯最重本刑為有期
    徒刑10年以下之罪者，累計不得逾5年；其餘之罪，累計不
    得逾10年，刑事訴訟法第93條之2第1項、第93條之3第2項後
    段分別定有明文。
二、經查：
  ㈠①被告鍾愷琳涉犯刑法第30條第1項前段、銀行法第125條第1
    項前段之幫助非法經營收受存款業務及刑法第30條第1項前
    段、洗錢防制法第14條第1項之幫助一般洗錢等罪；②被告SA
    LUNGA FLORIZEL DIZON、TORTUGA JEVY AREDIDON、BIBAL M
    HELDRED VILLABEZA、CASTANAGA GLENDA GUTIERREZ、CAMUS
     CHERRYLYN VALDEZ、CAMBA MAE WIL FLORES涉嫌違反銀行
    法第125條第1項前段之非法經營收受存款業務、組織犯罪防
    制條例第3條第1項後段之參與犯罪組織等罪，分別經檢察官
    提起公訴、追加起訴、移送併辦在案。
  ㈡被告7人所涉上開罪嫌，均犯罪嫌疑重大，有起訴書（本院10
    9金訴436號卷一第15至27頁）、追加起訴書（本院109金訴5
    32號卷一第11至17頁）、移送併辦意旨書（本院109金訴436
    號卷一第109至111頁、第117至126頁、第261至263頁、第33
    7至340頁、第361至364頁、第371至374頁；本院109金訴436
    號卷二第67至76頁；本院109金訴436號卷二第67至76頁；本
    院109金訴532號卷一第79至82頁、第108-3至108-6頁、第12
    7至129頁）所載之相關證據在卷可佐。又其等所涉前開違反
    銀行法之罪名，為最輕本刑為3年以上有期徒刑之罪，而重
    刑常伴有逃亡之高度可能，且其等復無高齡或不利逃亡之身
    體疾病等因素，難令本院形成其等逃亡可能性甚低之心證，
    實有相當理由足認被告7人有逃亡之虞，而具有刑事訴訟法
    第93條之2第1項第2款規定之限制出境、出海事由；復綜合
    考量國家刑事司法權之有效行使、社會秩序及公共利益、被
    告人身自由之限制等情，認非以限制出境、出海之方式，尚
    不足以避免其等出境後滯留不歸之可能性，而有限制出境、
    出海之必要，爰前經本院裁定自民國110年7月24日起延長限
    制出境、出海8月，有本院刑事裁定可佐（本院109金訴436
    號卷二第83至88頁）。
  ㈢前開限制出境、出海期間將於111年3月23日屆滿，而被告7人
    及辯護人對於本次延長限制出境、出海之意見詳如本案111
    年2月17日審判筆錄所載（見本院109金訴436號卷三第102 
    頁至103頁）。
  ㈣惟依起訴書、追加起訴書及移送併辦意旨書所載之相關卷證
    ，可認被告7人所涉前開犯行之犯罪嫌疑確實重大，其等所
    犯銀行法第125條第1項前段之非法經營收受存款業務罪嫌，
    為最輕本刑3年以上有期徒刑之罪，罪刑不可謂之不重，本
    案妥速進行中，尚有事證待查，被告7人後續仍有親自到庭
    接受審判之必要，其等多為菲律賓籍人民，應有一定資力或
    管道可在菲律賓長期停留，若未予延長限制出境、出海，其
    出境後可能滯留不歸，以致將來難以進行審判或執行程序，
    且衡以趨吉避凶、畏懼受罰之人性，究不能謂其毫無滯留境
    外不歸以逃避追訴、審理或日後刑罰執行之可能性；另酌以
    本案被害人數及金額甚多，犯罪情節嚴重，堪認前揭限制出
    境、出海之原因依然存在，本案仍有延長限制出境、出海之
    必要。
  ㈤綜上，本院審酌被告7人涉案情節，並考量國家刑事司法權之
    有效行使、社會秩序及公共利益之維護，及對其等人身自由
    之限制程度等情後，認非以限制出境、出海之方式，尚不足
    以避免被告7人出境後滯留不歸之可能性，而有繼續限制出
    境、出海之必要，爰裁定如主文所示。
三、依刑事訴訟法第93條之2第1項第2款、第93條之3第2項，裁
    定如主文。
中    華    民     國    111   年    2    月    21   日
　　               刑事第十二庭  審判長法  官  廖慧娟
                                       法  官  何紹輔
                                       法  官  黃震岳
以上正本證明與原本無異。
如不服本裁定，應於收受送達後5日內向本院提出抗告狀。（應
附繕本）
                                       書記官  黃俞婷
中    華    民     國    111   年    2    月    21   日